臺灣新北地方法院刑事判決　　　　 110年度審交簡上字第13號
上　訴　人　臺灣新北地方檢察署檢察官
被　　　告　潘柔含



上列上訴人因被告過失傷害案件，不服本院中華民國110 年2 月
22日所為之110 年度審交簡字第20號第一審刑事簡易判決（起訴
案號：109 年度偵字第39757 號），提起上訴，本院管轄第二審
之合議庭判決如下：
    主  文                                              
上訴駁回。
    事實及理由
一、本案經本院審理結果，認原審以被告潘柔含所為，係犯刑法
    第284 條前段之過失傷害罪，又被告於有偵查犯罪權限之機
    關或公務員不知何人犯罪，前往現場處理時在場，並自承為
    肇事人，嗣並接受裁判，合於自首之規定，依刑法第62條前
    段規定減輕其刑，而依刑事訴訟法第449 條第2 項、第3 項
    、第454 條第1 項等規定，併審酌被告駕駛自用小客車行駛
    在道路上，未能靠右行駛，因而與告訴人陳雅秀發生撞擊，
    致告訴人受有右髕骨開放性骨折之傷害，其行為應予非難，
    惟念被告犯後已坦承犯行，態度尚可；又被告雖與告訴人調
    解成立，然除給付新臺幣（下同）5 萬元與告訴人外，其餘
    賠償金額15萬元，迄今仍未依約履行給付而態度不佳，告訴
    人因此表明不願撤回告訴之意，兼衡被告之素行、教育程度
    、職業、家庭經濟與生活狀況、過失情節等一切情狀，量處
    拘役40日，並諭知易科罰金之折算標準，其認事用法均無違
    誤，量刑亦屬妥適，應予維持，並引用如附件第一審刑事簡
    易判決書記載之事實、證據及理由。
二、檢察官循告訴人陳雅秀之請求提起上訴，上訴意旨略以：㈠
    本件車禍之發生，在於被告駕駛自用小客車行駛在無號誌之
    道路上，未能靠右行駛，因而與告訴人發生撞擊，致告訴人
    受有右髕骨開放性骨折之傷害等情，業據被告自承，復經原
    審判決載明。㈡告訴人傷勢極其嚴重，康復期漫漫：告訴人
    因本件車禍受有右髕骨開放性骨折，於民國109 年2 月17日
    急診入院，並接受緊急進行開放性復位，骨折鋼針固定手術
    ，迄至109 年2 月22日出院，依診斷證明書之醫囑欄所載，
    手術後需先休養3 個月，亦需使用膝支架，足認傷勢顯極嚴
    重。雖經手術，亦經休養，惟至今已逾1 年之久，告訴人傷
    勢仍未痊癒，無法工作，無工作就無收入，告訴人因無收入
    而法過生活，生活已陷入困頓。依人體結構而言，髕骨位在
    膝蓋位置，雖只是小小一塊，但告訴人所受髕骨開放性骨折
    ，使告訴人之右腳伸屈蹲站均困難，亦疼痛不堪，如要支撐
    全身重量，更是不可能，已致告訴人行動不方便，造成日常
    生活上之難題。又告訴人之膝部傷勢雖經治療或復健，其康
    復期，費時長久，非短期內能痊癒回復。為治療或復健傷處
    ，告訴人必然往返醫院，其精神體力、交通醫藥之花費等支
    出，必然增加不少。又在復健期間，為讓身體恢復元氣，告
    訴人亟需營養補給，生活開銷必然增加。凡此種種，均造成
    告訴人於體力、精神及經濟負擔。㈢被告欠缺履行和解條件
    誠意，亦無悔悟之念：被告迄今未表示歉意亦未能完全履行
    和解條件，被告自事故發生後，從未向告訴人表達歉意，被
    告對所餘未履行之賠償金額15萬元，雖經告訴人多次聯絡，
    被告均無回應，被告顯欠缺履行餘款之誠意。告訴人為使身
    體復元之開銷支出，最最需要金錢之支援，迄今卻未見被告
    有何負完全責任之誠意展現。在在顯示，被告未能承擔負責
    之態度，益徵被告並無悔悟之念。㈣告訴人難服原審量刑：
    原審以被告坦承犯行，僅量處拘役40日，未能慮及告訴人遭
    被告撞擊成傷，傷勢嚴重，而案發至今，被告在告訴人就醫
    過程中從未慰問告訴人之傷勢及復原情形，更未向告訴人表
    達歉意，告訴人未能感受到被告實質誠意之對待，原審量刑
    顯然過輕，未能罰其當罰，難收懲罰之效，實令告訴人難以
    甘服。原審判決之量刑，尚有未洽，請更為適當之判決等語
    。
三、按關於刑之量定，係實體法上賦予法院得為自由裁量之事項
    ，倘其未有逾越法律所規定之範圍，或濫用其權限，即不得
    任意指摘為違法（最高法院75年台上字第7033號判決要旨參
    照）。本件原審之認事用法並無不當，被告於原審亦坦承本
    案過失傷害犯行，且原審量定刑度，已審酌被告各種犯罪情
    狀如上，且具體表明所審酌之各項事由，其量刑並無失出，
    至被告未依本院調解筆錄所定條件給付賠償金部分乃民事問
    題，告訴人原可循民事途徑請求救濟，尚非可因此遽認原審
    量刑過輕。綜上，原審予以論罪科刑，其認事用法並無違誤
    ，量刑亦屬妥適，檢察官依告訴人之請求提起上訴，指摘原
    判決量刑過輕，為無理由，應予駁回。
四、被告經合法傳喚，無正當理由未於審判期日到庭（見本院審
    交簡上卷附送達證書、110 年10月15日審判筆錄、被告個人
    戶籍資料、臺灣高等法院被告前案紀錄表各1 份），爰依刑
    事訴訟法第371 條規定，不待其陳述，由檢察官一造辯論而
    逕行判決，併此敘明。
據上論斷，應依刑事訴訟法第455 條之1 第1 項、第3 項、第36
8 條、第371 條、第373 條，判決如主文。
本案經檢察官陳香君提起公訴，檢察官黃明絹提起上訴，檢察官
林亭妤於本審到庭執行職務。
中    華    民    國    110   年    10    月    29    日
                刑事第二十三庭  審判長法  官  劉安榕
                                      法  官  鄭淳予
                                      法  官  藍海凝
上列正本證明與原本無異。
不得上訴。
                                      書記官  羅婉嘉
中    華    民    國   110    年    11    月     3    日
附件：
臺灣新北地方法院刑事簡易判決       110年度審交簡字第20號
公  訴  人  臺灣新北地方檢察署檢察官
被      告  潘柔含  女（民國00年00月0日生）
                    身分證統一編號：Z000000000號  
                    住新北市○○區○○街000巷00號5樓
                    居新北市○○區○○街00號2樓
上列被告因過失傷害案件，經檢察官提起公訴（109 年度偵字第
39757 號），因被告於本院準備程序中自白犯罪（109 年度審交
易字第1405號），本院認宜以簡易判決處刑，並判決如下：
    主      文
潘柔含犯過失傷害罪，處拘役肆拾日，如易科罰金，以新臺幣壹
仟元折算壹日。
    事實及理由
一、潘柔含於民國109 年2 月17日某時，駕駛車牌號碼0000-00
    號自用小客車，沿新北市板橋區中正路80巷由大仁街往民權
    路方向行駛，嗣於同日5 時49分許，行經新北市○○區○○
    路00巷0 號前，本應注意汽車除行駛於單行道或指定行駛於
    左側車道外，在未劃分向線或分向限制線之道路，應靠右行
    駛，而依當時狀況，並無不能注意之情事，竟疏未注意及此
    ，適陳雅秀騎乘車牌號碼000-000 號普通重型機車沿中正路
    80巷由民權路往大仁街方向騎乘至上址，二車因而發生碰撞
    ，致陳雅秀人車倒地，並受有右髕骨開放性骨折之傷害。
二、證據：
  ㈠被告潘柔含於警詢、偵查及本院中之自白。
  ㈡證人即告訴人陳雅秀於警詢及偵查之指述。
  ㈢新北市政府警察局板橋分局道路交通事故現場圖、道路交通
    事故調查報告表㈠㈡、現場及車損照片。
  ㈣亞東紀念醫院診斷證明書。
三、核被告所為，係犯刑法第284 條前段過失傷害罪。又被告於
    有偵查犯罪權限之機關或公務員不知何人犯罪，前往現場處
    理時在場，並自承為肇事人，有道路交通事故肇事人自首情
    形紀錄表在卷可稽，嗣並接受裁判，合於自首之規定，爰依
    刑法第62條前段規定，減輕其刑。爰審酌被告駕駛自用小客
    車行駛在道路上，未能靠右行駛，因而與告訴人發生撞擊，
    致告訴人受有上開傷害，其行為應予非難，惟念被告犯後已
    坦承犯行，態度尚可；又被告雖與告訴人調解成立，然除給
    付新臺幣（下同）5 萬元與告訴人外，其餘賠償金額15萬元
    ，迄今仍未依約履行給付而態度不佳，告訴人因此表明不願
    撤回告訴之意，有本院調解筆錄及訊問筆錄在卷可佐，兼衡
    被告之素行、教育程度、職業、家庭經濟與生活狀況、過失
    情節等一切情狀，量處如主文所示之刑，並諭知易科罰金之
    折算標準。
四、依刑事訴訟法第449 條第2 項、第3 項、第454 條第1 項，
    逕以簡易判決處刑如主文。
五、如不服本判決，得自收受送達之翌日起20日內向本院提出上
    訴狀，上訴於本院第二審合議庭。（須附繕本）
中    華    民    國   110    年     2    月    22    日
                  刑事第二十三庭  法  官  龔書安
上列正本證明與原本無異。
                                  書記官  張佑慈
中    華    民    國   110    年    2     月    26    日
附錄本案所犯法條全文
中華民國刑法第284條
因過失傷害人者，處1 年以下有期徒刑、拘役或10萬元以下罰金
；致重傷者，處3 年以下有期徒刑、拘役或30萬元以下罰金。